【裁判字號】    98,審訴,542
【裁判日期】    980804
【裁判案由】    違反毒品危害防制條例
【裁判全文】
臺灣新竹地方法院宣示判決筆錄        98年度審訴字第542 號
公  訴  人  臺灣新竹地方法院檢察署檢察官
被      告  甲○○
上列被告因違反毒品危害防制條例一案，經檢察官提起公訴（98
年度毒偵字第974 號）後，聲請本院改依協商程序而為判決，於
中華民國98年8 月4 日下午4 時在本院刑事第十一法庭宣示判決
，出席職員如下：
法官起立朗讀判決主文、犯罪事實要旨、處罰條文，及告以上訴
限制、期間並提出上訴狀之法院，且諭知記載其內容：
一、主  文：
    甲○○施用第一級毒品，累犯，處有期徒刑玖月，扣案之海
    洛因壹包毛重零點貳陸公克（實稱毛重零點貳陸捌零公克，
    含壹袋壹標籤，淨重零點零貳捌零公克，取樣零點零零零陸
    公克，餘重零點零貳柒肆公克）沒收銷燬之。
二、犯罪事實要旨：
（一）甲○○前曾於(1)民國78年8 月間，因違反肅清煙毒條例案
      件，經本院於78年10月3 日，以78年度訴字第394 號判決
      ，分別判處有期徒刑12年，褫奪公權8 年、有期徒刑4 年
      ，經定執行刑有期徒刑14年、褫奪公權8 年，嗣經提起上
      訴，經臺灣高等法院於79年1 月10日，以79年度上訴字第
      4137號判決，駁回上訴確定，於79年2 月16日入監執行，
      並於84年3 月7 日縮短刑期假釋付保護管束出監，後經撤
      銷假釋，尚餘殘刑有期徒刑8 年又21日；(2)又於84年9 月
      間因違反肅清煙毒條例案件，經本院於85年1 月22日，以
      84年度訴字第1219號判決，判處有期徒刑3 年6 月，嗣經
      提起上訴，經臺灣高等法院於85年4 月30日，以85年度上
      訴字第1480號判決，撤銷原判改判有期徒刑3 年8 月，嗣
      於85年4 月30確定，並與前開殘刑8 年又21日接續執行，
      於85年6 月14日入監執行，嗣於90年11月9 日縮短刑期假
      釋付保護管束出監，後經撤銷假釋，尚餘殘刑5 年7 月又
      7 日。復因96年減刑條例實施，上開(1)部分之罪與(2)之罪
      分別減為有期徒刑2 年、1 年10月，並與上開(1)部分中不
      應減刑之罪，經定執行刑有期徒刑13年10月，褫奪公權8
      年，於93年9 月1 日入監執行，嗣於96年8 月13日縮刑期
      滿執行完畢。
（二）甲○○前於92年6 月間，因施用毒品案件，經本院於92年
      6 月19日以92年度毒聲字第512 號裁定送觀察、勒戒，並
      於92年8 月13日入所執行觀察、勒戒後，認有繼續施用毒
      品傾向，經本院於92年9 月19日以92年度毒聲字第699 號
      裁定令入戒治處所強制戒治1 年，於92年9 月30日入所執
      行，於93年9 月1 日執行完畢出所，並經臺灣新竹地方法
      院檢察署檢察官於93年9 月16日，以93年度戒毒偵字第42
      號為不起訴處分確定。
（三）甲○○不知警惕，又於96年11月間，因施用第一級毒品案
      件，經本院於98年6 月5 日以98年度審訴字第349 號判決
      ，判處有期徒刑7 月，尚未確定。
（四）甲○○竟不知警惕，又於97年10月間，因施用第一級毒品
      案件，經本院於98年1 月6 日以97年度訴字第1196號判決
      ，判處有期徒刑7 月，並與他罪定執行刑有期徒刑9 月，
      嗣於98年4 月6 日確定，尚未執行。
（五）甲○○不知悔改，又於97年11月間，因施用第一級毒品案
      件，經本院於98年5 月19日以98年度訴字第76號判決，判
      處有期徒刑7 月，尚未確定。
（六）甲○○竟不知悔改，又於98年1 月間，因施用第一級毒品
      案件，經本院於98年4 月13日以98年度審訴字第128 號判
      決，判處有期徒刑8 月，嗣於98年6 月9 日確定，尚未執
      行。
（七）甲○○仍不知悔改，於前開強制戒治處分執行完畢釋放後
      5 年內，復基於施用第一級毒品海洛因的犯罪意思，於98
      年4 月6 日晚上7 、8 時許，在新竹市東門市場2 樓2074
      室住所內，以將海洛因粉末置入針筒內加水再注射之方式
      ，施用第一級毒品海洛因1 次。嗣於同月7 日下午2 時在
      上開地點經警查獲並扣得其所有第一級毒品海洛因1 包毛
      重0.26公克 (實稱毛重0.2680公克，含1 袋1 標籤，淨重
      0.0280，取樣0.0006公克，餘重0.0274公克) ，經警採集
      尿液送驗結果，呈可待因、嗎啡陽性反應，始悉上情。
三、處罰條文：
    毒品危害防制條例第10條第1 項、第18條第1 項前段，刑法
    第11條、第47條第1 項。
四、協商判決除有刑事訴訟法第455 條之4 第1 項第1 款於本訊
    問程序終結前，被告撤銷協商合意或檢察官撤回協商聲請者
    ；第2 款被告協商之意思非出於自由意志者；第4 款被告所
    犯之罪非第455 條之2 第1 項所定得以協商判決者；第6 款
    被告有其他較重之裁判上一罪之犯罪事實者；第7 款法院認
    應諭知免刑或免訴、不受理者情形之一，及違反同條第2 項
    「法院應於協商合意範圍內為判決；法院為協商判決所科之
    刑，以宣告緩刑或2 年以下有期徒刑、拘役或罰金為限」之
    規定者外，檢察官與被告均不得上訴。
五、如有前項得上訴之情形，得自收受宣示判決筆錄送達之日起
    10日內，向本院提出上訴書狀，上訴於第二審法院。
中    華    民    國    98    年    8     月    4     日
                  刑事第九庭書  記  官  蕭汝芳
                            審判長法官  馮俊郎
以上筆錄正本證明與原本無異。
中    華    民    國    98    年    8     月    4     日
                            書  記  官  蕭汝芳
附錄本案處罰實體法條全文：
毒品危害防制條例第10條第1 項：
施用第一級毒品者，處6 月以上5 年以下有期徒刑。


司法院資訊處製作；財團法人民間司法改革基金會備份。
